【裁判字號】    89,易,971
【裁判日期】    891103
【裁判案由】    違反保護令等
【裁判全文】
臺灣新竹地方法院刑事判決                          八十九年度易字第九七一號
    公  訴  人  臺灣新竹地方法院檢察署檢察官
    被      告  乙○○
                甲○○
右列被告因違反保護令等案件，經檢察官提起公訴（八十九年度偵字第三六六０號）
，本院判決如左：
    主  文
乙○○違反法院依家庭暴力防治法第十三條所為禁止實施家庭暴力行為之裁定，累犯
，處有期徒刑參月，如易科罰金，以參佰元折算壹日。
甲○○被訴傷害部分公訴不受理。
    事  實
一、乙○○前曾因妨害自由案件，經本院判處有期徒刑三月，並諭知易科罰金之折算
    標準，於民國（下同）八十九年一月二十七日易科罰金執行完畢。其與甲○○係
    夫妻關係屬家庭暴力防治法所規定之家庭成員，平日即常藉故毆打甲○○並辱罵
    之。嗣因乙○○再度藉故毆打並辱罵甲○○，經甲○○向本院民事庭申請核發暫
    時保護令裁定（八十八年度暫家護字第三九號）後，再經本院民事庭於八十八年
    十月十一日，以八十八年度家護字第五二號核發通常保護令裁定在案，禁止乙○
    ○對甲○○實施身體或精神上不法侵害之行為，並禁止乙○○對甲○○為直接或
    間接騷擾之行為。詎乙○○於收受該保護令後，仍不知悛悔，又於八十九年六月
    二十一日下午三時三十分許，在新竹市○○路一三六號台灣新竹地方法院出庭應
    訊後，因遭甲○○自後持皮包揮打，憤而以徒手毆打甲○○，而對甲○○實施身
    體上不法侵害之行為，致甲○○受有胸部瘀傷二乘二公分、右上臂瘀傷二乘二公
    分、抓傷一乘０點一公分、頭枕部皮下血腫二乘二公分等之傷害（傷害部分業據
    撤回告訴，詳後述）。
二、案經甲○○訴由新竹市警察局第一分局報請台灣新竹地方法院檢察署檢察官偵查
    起訴。
    理  由
一、訊據被告乙○○矢口否認有何違反保護令之犯行，辯稱係告訴人甲○○先持皮包
    打伊，伊僅反身推甲○○一把而已等語。經查，右揭犯罪事實，業據告訴人甲○
    ○於警、偵訊中及本院調查時指訴在卷，核與證人即當時陪同被告、告訴人出庭
    應訊之被告及告訴人之女兒彭小齡於本院調查時證述：（問：當天即八九年六月
    二十一日下午你有無來開庭？）有的，我有陪同父母親來開庭，當天我父親說他
    不願離婚，我媽媽抓不到他通姦，我母親也有罵他，我母親就拿皮包打我父親一
    下，接下來他們二人就罵來罵去，我父親就出拳打我的母親，我即過去勸架，我
    父親還一直打，我為了把他們分開，指甲有劃傷他們二位；（問：你母親有無還
    手？）沒有。當時我一手抓著我母親的手勸架，我父親還是一直打我的母親等語
    相符，並有行政院衛生署新竹醫院甲種診斷證明書及本院八十八年度家護字第五
    二號民事暫時保護令附卷可稽。至於前揭診斷證明書中雖另載明甲○○尚受有左
    上臂瘀傷，唯此為證人彭小齡勸架時所抓傷，業經證人彭小齡證述、告訴人甲○
    ○自承在卷，並非被告所為，應予排除。復經本院依職權調取本院八十八年度家
    護字第五二號被告乙○○與被害人甲○○之通常保護令案件全卷，核對無訛，本
    件事證已明，被告乙○○犯行洵堪認定。
二、核被告乙○○所為，係犯家庭暴力防治法第五十條第一款違反保護令罪。公訴人
    認被告乙○○所犯係同條第二款之罪，應有誤會。查被告乙○○前曾因妨害自由
    案件，經本院判處有期徒刑三月，並諭知易科罰金之折算標準，於八十九年一月
    二十七日易科罰金執行完畢，有卷附之台灣高等法院被告全國前案紀錄表可按，
    其受有期徒刑執行完畢，五年內再犯有期徒刑以上之罪，為累犯，爰依刑法第四
    十七條之規定加重其刑。爰審酌被告乙○○於接受保護令後，竟再對告訴人甲○
    ○施實暴力行為，唯被告此次行為係因告訴人甲○○先行出手所致，告訴人甲○
    ○之傷勢尚非嚴重，及被告犯罪後態度等一切情狀，量處如主文所示之刑。
三、查被告前雖曾於八十九年一月十五日，因不斷辱罵告訴人甲○○，經本院認其已
    違反前述通常保護令，而於八十九年九月五日，以八十九年度易字第四四五號，
    判處有期徒刑三月，並諭知易科罰金之折算標準在案。唯審酌該案距本案已五月
    餘，且本案係因告訴人先行以皮包揮打被告乙○○，導致被告乙○○出手毆打告
    訴人甲○○，顯係偶發事件，故尚難認被告乙○○此次犯行，與前述論罪科刑部
    分，係基於概括犯意而為，應無連續犯之裁判上一罪關係，併予說明。
四、公訴意旨另以：被告乙○○與甲○○於前揭時、地，互相基於傷害之犯意，出手
    毆打對方，並致對方受有傷害，因認被告乙○○想像競合涉有刑法第二百七十七
    條第一項之傷害罪嫌；被告甲○○亦涉有同條項之傷害罪嫌等語。按告訴乃論之
    罪，告訴人於第一審辯論終結前得撤回其告訴，又告訴經撤回者，應諭知不受理
    之判決，刑事訴訟法第二百三十八條第一項、第三百零三條第三款分別定有明文
    。再按，刑法第二百七十七條第一項之傷害罪，依同法第二百八十七條前段之規
    定，須告訴乃論。茲本件被告乙○○、甲○○各涉傷害罪嫌部分，業據告訴人甲
    ○○、乙○○於本院辯論終結前以言詞撤回其告訴，並經記明筆錄，有本院八十
    九年九月十九日訊問筆錄在卷可稽，揆諸前揭規定，本件被告乙○○、甲○○被
    訴傷害罪嫌部分，既均經告訴人甲○○、乙○○於辯論終結前撤回對被告之告訴
    ，依法本院自應不經言詞辯論，對被告甲○○諭知不受理之判決。至於被告乙○
    ○涉有傷害罪嫌部分，因此部分與前述論罪科刑部分有想像競合犯之裁判上一罪
    關係，故本院不另為不受理之諭知。
據上論斷，應依刑事訴訟法第二百九十九條第一項前段、第三百零三條第三款、第三
百零七條，家庭暴力防治法第五十條第一款，刑法第十一條前段、第四十七條、第四
十一條，罰金罰鍰提高標準條例第二條，判決如主文。
本案經檢察官林李嘉到庭執行職務。
中      華      民      國    八十九    年     十一     月      三      日
                                      臺灣新竹地方法院刑事第二庭
                                          法  官  張  百  見
右正本證明與原本無異。
如不服本判決，應於判決送達後十日內向本院提出上訴狀( 應附繕本 )，上訴於
臺灣高等法院。
                                              書記官  陳  進  楷
中      華      民      國    八十九    年     十一     月      三      日
附錄論罪科刑法條：家庭暴力防制法第五十條第一款。
違反法院依第十三條、第十五條所為之下列裁定者，為本法所稱之違反保護令罪，處
三年以下有期徒刑、拘役或科或併科新台幣十萬元以下罰金：
一、禁止實施家庭暴力行為。


司法院資訊處製作；財團法人民間司法改革基金會備份。
